最高法院民事裁定　　　　　　　　　　　　　　　九十一年度台上字第二五三四號
　　上　訴　人　丙 Ｔ 丕
　　　　　　　　丙 Ｔ 棟
　　　　　　　　丁 天 ○
　　　　　　　　丁 亥 ○
　　　　　　　　乙 丙 ○
　　　　　　　　乙 辛 ○
　　　　　　　　乙 ｆ ○
　　　　　　　　丙 Ｔ 拱
　　　　　　　　甲 寅 ○
　　　　　　　　丁 ｈ ○
　　　　　　　　丙 Ｔ 恕
　　　　　　　　午　　○
　　　　　　　　乙 Ｆ ○
　　　　　　　　乙 ｘ ○
　　　　　　　　丙 Ｔ 堅
　　　　　　　　丙 Ｔ 露
　　　　　　　　丙 Ｔ 瀛
　　　　　　　　丙 Ｔ 亨
　　　　　　　　丁ｗ○○
　　　　　　　　丙 Ｂ ○
　　　　　　　　丙 Ｅ ○
　　　　　　　　丙 Ｋ ○
　　　　　　　　甲 ｃ ○
　　　　　　　　戊 地 ○
　　　　　　　　乙 Ｄ ○
　　　　　　　　邱 倉 智
　　　　　　　　丙 Ｔ 意
　　　　　　　　戊 戌 ○
　　　　　　　　丙 Ｔ 建
　　　　　　　　丙 Ｔ 報
　　　　　　　　丙 Ｔ 約
　　　　　　　　乙 Ｗ ○
　　　　　　　　丙 Ｔ 炫
　　　　　　　　丙 Ｔ 煇
　　　　　　　　丙 Ｔ 
　　　　　　　　丙 Ｔ 國
　　　　　　　　Ｉ ○ ○
　　　　　　　　戊 未 ○
　　　　　　　　丙 Ｔ 政
　　　　　　　　丙 Ｔ 炤
　　　　　　　　乙 ｑ ○
　　　　　　　　丙 Ｔ 暉
　　　　　　　　丙 甲 ○
　　　　　　　　丙 Ｔ 柏
　　　　　　　　乙 ｍ ○
　　　　　　　　丙 Ｔ 才
　　　　　　　　丙 Ｔ 淇
　　　　　　　　ｉ ○ ○
　　　　　　　　乙 卯 ○
　　　　　　　　乙 癸 ○
　　　　　　　　乙 未 ○
　　　　　　　　甲 ｚ ○
　　　　　　　　甲 ｙ ○
　　　　　　　　邱 豐 村
　　　　　　　　邱 豐 次
　　　　　　　　丙 Ｔ 業
　　　　　　　　乙 ａ ○
　　　　　　　　乙 Ｘ ○
　　　　　　　　乙 ｐ ○
　　　　　　　　丙 Ｔ 淵
　　　　　　　　丙 ｘ ○
　　　　　　　　丙 Ｔ 會
　　　　　　　　丁 ｌ ○
　　　　　　　　丁 ｄ ○
　　　　　　　　丙 天 ○
　　　　　　　　丙 酉 ○
　　　　　　　　丙 亥 ○
　　　　　　　　ｆ ○ ○
　　　　　　　　甲 ｇ ○
　　　　　　　　丙 Ｔ 錦
　　　　　　　　丁 Ｚ ○即.
　　　　　　　　丁 Ｙ ○即.
　　　　　　　　丁 ａ ○即.
　　　　　　　　丁丑○○即甲.
　　　　　　　　丙 ａ ○即.
　　　　　　　　丙 ｃ ○即.
　　　　　　　　丙 ｄ ○即.
　　　　　　　　丙 ｂ ○即.
　　　　　　　　丙 Ｔ 根
　　　　　　　　丁 ｖ ○
　　　　　　　　乙 寅 ○
　　　　　　　　甲 辰 ○
　　　　　　　　丙 寅 ○
　　　　　　　　丙 Ａ ○
　　　　　　　　乙 地 ○
　　　　　　　　丁 戌 ○
　　　　　　　　丁 Ｇ ○
　　　　　　　　甲 ｅ ○
　　　　　　　　丙 Ｔ 賢
　　　　　　　　丙 Ｔ 建
　　　　　　　　乙 Ｕ ○
　　　　　　　　ｔ ○ ○
　　　　　　　　甲 Ｒ ○
　　　　　　　　ｊ ○ ○
　　　　　　　　甲 ｎ ○
　　　　　　　　戊 Ｅ ○
　　　　　　　　丙 Ｔ 明即.
　　　　　　　　丙 Ｔ 義即.
　　　　　　　　丙 Ｔ 興即.
　　　　　　　　丙 Ｔ 福即.
　　　　　　　　乙 辰 ○即.
　　　　　　　　甲 ｘ ○即.
　　　　　　　　甲 ｖ ○即.
　　　　　　　　乙 巳 ○即.
　　　　　　　　Ｒ ○ ○即.
　　　　　　　　戊 丑 ○即.
　　　　　　　　ｋ ○ ○即.
　　　　　　　　ｌ ○ ○即.
　　　　　　　　甲 ｕ ○即.
　　　　　　　　丙 Ｔ 達即.
　　　　　　　　丙 Ｔ 勤即.
　　　　　　　　戊 午 ○即.
　　　　　　　　戊 寅 ○即.
　　　　　　　　戊 Ｃ ○即.
　　　　　　　　戊 Ｂ ○即.
　　　　　　　　戊 Ｆ ○即.
　　右　一　人
　　法定代理人　邱杜麗華
　　　　　　　　丙 宇 ○
　　　　　　　　乙 壬 ○
　　　　　　　　乙 戊 ○
　　　　　　　　乙 戌 ○
　　　　　　　　乙 丁 ○
　　　　　　　　戊 Ａ ○
　　　　　　　　乙 Ａ ○
　　　　　　　　丙 Ｔ 興
　　　　　　　　甲 未 ○
　　　　　　　　丁 Ｈ ○
　　　　　　　　丁 Ｉ ○
　　　　　　　　丙 Ｔ 燮
　　　　　　　　ｇ ○ ○
　　　　　　　　丙 Ｔ 墀
　　　　　　　　ｒ ○ ○即.
　　　　　　　　宇 ○ 治即.
　　　　　　　　丁 乙 ○即.
　　　　　　　　乙 己 ○即.
　　　　　　　　乙 庚 ○即.
　　　　　　　　甲 卯 ○即.
　　　　　　　　甲 癸 ○即.
　　　　　　　　戊 壬 ○即.
　　　　　　　　Ｇ ○ ○即.
　　　　　　　　Ｈ ○ ○即.
　　　　　　　　丁 Ｆ ○即.
　　　　　　　　乙 ｚ ○
　　共　　　同
　　訴訟代理人　朱 清 雄律師
　　被 上訴 人　ｏ ○ ○
　　　　　　　　乙 ｉ ○
　　　　　　　　戊 癸 ○
　　　　　　　　甲 乙 ○
　　　　　　　　乙 ｂ ○
　　　　　　　　甲 Ｔ ○
　　　　　　　　甲 ａ ○
　　　　　　　　甲 Ｚ ○
　　　　　　　　甲 Ｑ ○
　　　　　　　　宇　　○
　　　　　　　　甲 Ｙ ○
　　　　　　　　Ｊ ○ ○即.
　　　　　　　　丙 卯 ○即.
　　　　　　　　丙 未 ○即.
　　　　　　　　丁 癸 ○即.
　　　　　　　　丁 ｕ ○即.
　　　　　　　　甲 黃 ○
　　　　　　　　甲 申 ○
　　　　　　　　甲 酉 ○
　　　　　　　　甲 ｈ ○
　　　　　　　　Ｔ ○ ○
　　　　　　　　戊 巳 ○
　　　　　　　　戊 卯 ○
　　　　　　　　甲 Ｖ ○
　　　　　　　　甲 ｒ ○
　　　　　　　　甲 ｔ ○
　　　　　　　　乙 Ｑ ○
　　　　　　　　乙 ｖ ○
　　　　　　　　戊 天 ○
　　　　　　　　丁 ｔ ○
　　　　　　　　乙 Ｓ ○
　　　　　　　　丁 Ｅ ○
　　　　　　　　丁 ○ ○
　　　　　　　　乙 Ｉ ○
　　　　　　　　ｐ ○ ○
　　　　　　　　Ｄ ○ ○即.
　　　　　　　　丙 丙 ○即.
　　　　　　　　甲 丙 ○即.
　　　　　　　　丁 ｓ ○即.
　　　　　　　　乙 ｊ ○
　　　　　　　　甲 丑 ○
　　　　　　　　戊 酉 ○
　　　　　　　　丁 玄 ○
　　　　　　　　地　　○
　　　　　　　　黃　　○
　　　　　　　　甲 Ｗ ○
　　　　　　　　丁 Ｎ ○
　　　　　　　　庚　　○
　　　　　　　　Ｃ　　○
　　　　　　　　戊 玄 ○
　　　　　　　　丁 子 ○
　　　　　　　　戊 黃 ○
　　　　　　　　亥　　○
　　　　　　　　ｘ ○ ○
　　　　　　　　Ｐ ○ ○
　　　　　　　　Ｏ ○ ○
　　　　　　　　丁 戊 ○
　　　　　　　　丁 ｒ ○
　　　　　　　　甲 Ｃ ○
　　　　　　　　Ｑ ○ ○
　　　　　　　　丙 Ｖ ○
　　　　　　　　丁 ｊ ○
　　　　　　　　丙 Ｔ 智
　　　　　　　　丁 酉 ○
　　　　　　　　丙 午 ○
　　　　　　　　甲 癸 ○
　　　　　　　　丁 己 ○
　　　　　　　　丁 辛 ○
　　　　　　　　丁 壬 ○
　　　　　　　　丁 庚 ○
　　　　　　　　Ｖ ○ ○
　　　　　　　　甲 ｉ ○
　　　　　　　　丁 寅 ○
　　　　　　　　乙 Ｈ ○
　　　　　　　　戊 乙 ○
　　　　　　　　戊 丙 ○
　　　　　　　　Ｂ　　○
　　　　　　　　丁 午 ○
　　　　　　　　甲 Ｄ ○
　　　　　　　　甲 Ｓ ○
　　　　　　　　子　　○
　　　　　　　　ｚ ○ ○
　　　　　　　　Ｋ ○ ○
　　　　　　　　丙 Ｍ ○
　　　　　　　　甲 Ａ ○
　　　　　　　　丁 巳 ○
　　　　　　　　丁 Ｒ ○
　　　　　　　　丑　　○
　　　　　　　　甲 壬 ○
　　　　　　　　Ｎ ○ ○
　　　　　　　　丁 Ｊ ○
　　　　　　　　戊 Ｇ ○
　　　　　　　　丙 癸 ○
　　　　　　　　乙 午 ○
　　　　　　　　辰　　○
　　　　　　　　ｓ ○ ○
　　　　　　　　丙 ｓ ○
　　　　　　　　丁 Ｔ ○
　　　　　　　　未　　○
　　　　　　　　乙 子 ○
　　　　　　　　戊 Ｄ ○
　　　　　　　　丁 ｂ ○
　　　　　　　　丙 ｊ ○
　　　　　　　　丙 ｑ ○
　　　　　　　　乙 申 ○
　　　　　　　　丁 ｚ ○
　　　　　　　　卯　　○
　　　　　　　　乙 Ｇ ○
　　　　　　　　甲 宙 ○
　　　　　　　　丙 Ｔ 明
　　　　　　　　丙 Ｑ ○
　　　　　　　　丙 Ｐ ○
　　　　　　　　丙 ｈ ○
　　　　　　　　丙 Ｔ 陸
　　　　　　　　丙 ｒ ○
　　　　　　　　丙 ｐ ○
　　　　　　　　甲 Ｈ ○
　　　　　　　　巳　　○
　　　　　　　　Ａ　　○
　　　　　　　　戌　　○
　　　　　　　　玄　　○
　　　　　　　　丁 Ｕ ○
　　　　　　　　丁 Ｓ ○
　　　　　　　　丙 Ｒ ○
　　　　　　　　丙 ｌ ○
　　　　　　　　丙 ｎ ○
　　　　　　　　丙 地 ○
　　　　　　　　乙 黃 ○
　　　　　　　　丙 Ｄ ○
　　　　　　　　丙 Ｓ ○
　　　　　　　　甲 ｏ ○
　　　　　　　　丙 ｇ ○
　　　　　　　　丙 Ｔ 培
　　　　　　　　丙 Ｔ 郎
　　　　　　　　丙 Ｔ 伍
　　　　　　　　甲 Ｎ ○
　　　　　　　　乙 ｈ ○
　　　　　　　　乙 ｒ ○
　　　　　　　　乙 ｃ ○
　　　　　　　　寅　　○
　　　　　　　　天　　○
　　　　　　　　Ｘ ○ ○
　　　　　　　　丁 ｆ ○
　　　　　　　　丁 ｐ ○
　　　　　　　　丁 ｃ ○
　　　　　　　　丁 ｉ ○
　　　　　　　　Ｙ ○ ○
　　　　　　　　Ｍ ○ ○
　　　　　　　　癸　　○
　　　　　　　　丙 ｍ ○
　　　　　　　　丙 ｋ ○
　　　　　　　　Ｗ ○ ○
　　　　　　　　丙 Ｙ ○
　　　　　　　　丁 Ｋ ○
　　　　　　　　丁 ｇ ○
　　　　　　　　Ｌ ○ ○
　　　　　　　　Ｚ ○ ○
　　　　　　　　甲 Ｂ ○
　　　　　　　　乙 玄 ○
　　　　　　　　丙 ｔ ○
　　　　　　　　丁 ｋ ○
　　　　　　　　丙 ｉ ○
　　　　　　　　丙 巳 ○
　　　　　　　　丁 Ｑ ○
　　　　　　　　丙 ｏ ○
　　　　　　　　甲 ｐ ○
　　　　　　　　丁 ｍ ○
　　　　　　　　丙 辰 ○
　　　　　　　　丙 ｚ ○
　　　　　　　　ｙ ○ ○
　　　　　　　　丁 ｑ ○
　　　　　　　　甲 宇 ○
　　　　　　　　丁 宙 ○
　　　　　　　　甲 玄 ○
　　　　　　　　丙 Ｃ ○
　　　　　　　　丙 Ｈ ○
　　　　　　　　丙 Ｇ ○
　　　　　　　　丙 Ｌ ○
　　　　　　　　丁 宇 ○
　　　　　　　　丁 未 ○
　　　　　　　　甲 亥 ○
　　　　　　　　丙 Ｄ ○
　　　　　　　　甲 辛 ○
　　　　　　　　丙 Ｔ 汎
　　　　　　　　乙 Ｏ ○
　　　　　　　　甲 ｄ ○
　　　　　　　　甲 戌 ○
　　　　　　　　甲 地 ○
　　　　　　　　丁 辰 ○
　　　　　　　　丁 申 ○
　　　　　　　　甲 ｌ ○
　　　　　　　　甲 Ｏ ○
　　　　　　　　乙 ｌ ○
　　　　　　　　甲 ｍ ○
　　　　　　　　宙　　○
　　　　　　　　乙 ｎ ○
　　　　　　　　丙 Ｔ 肇
　　　　　　　　丙 Ｔ 楓
　　　　　　　　丙 Ｔ 面
　　　　　　　　乙 ｋ ○
　　　　　　　　丁 Ｏ ○即.
　　　　　　　　丁 Ｍ ○即.
　　　　　　　　甲 ｓ ○即.
　　　　　　　　丙 丁 ○
　　　　　　　　丙 己 ○
　　　　　　　　丙 Ｔ 
　　　　　　　　己　　○
　　　　　　　　甲 天 ○
　　　　　　　　乙 ｙ ○
　　　　　　　　乙 ｂ ○
　　　　　　　　戊　　○
　　　　　　　　申　　○
　　　　　　　　丁 Ｃ ○
　　　　　　　　戊 子 ○
　　　　　　　　甲 Ｇ ○
　　　　　　　　乙 ｅ ○
　　　　　　　　乙 Ｎ ○
　　　　　　　　乙 Ｖ ○
　　　　　　　　乙 Ｊ ○
　　　　　　　　乙 Ｅ ○
　　　　　　　　乙 Ｃ ○
　　　　　　　　丙 Ｏ ○
　　　　　　　　戊 申 ○
　　　　　　　　甲 Ｅ ○
　　　　　　　　甲 Ｆ ○
　　　　　　　　ｍ ○ ○
　　　　　　　　ｎ ○ ○
　　　　　　　　壬　　○
　　　　　　　　辛　　○
　　　　　　　　乙 Ｗ ○
　　　　　　　　丙 丁 ○
　　　　　　　　丙 Ｕ ○
　　　　　　　　丙 Ｎ ○
　　　　　　　　乙 Ｙ ○
　　　　　　　　ｂ ○ ○
　　　　　　　　丁 Ｄ ○
　　　　　　　　甲 ｂ ○
　　　　　　　　乙 Ｐ ○
　　　　　　　　戊 宇 ○
　　　　　　　　丙 Ｆ ○
　　　　　　　　丙 Ｉ ○
　　　　　　　　酉　　○
　　　　　　　　戊 亥 ○
　　　　　　　　乙 ｔ ○
　　　　　　　　乙 ｗ ○
　　　　　　　　丁 ｙ ○
　　　　　　　　丙 ｕ ○
　　　　　　　　丙 壬 ○
　　　　　　　　甲 Ｋ ○即.
　　　　　　　　甲 Ｉ ○即.
　　　　　　　　乙 天 ○即.
　　　　　　　　丙 Ｊ ○即.
　　　　　　　　甲 Ｊ ○即.
　　　　　　　　丙 Ｔ 楊即.
　　　　　　　　甲 庚 ○即.
　　　　　　　　丙 黃 ○即.
　　　　　　　　戊 甲 ○即.
　　　　　　　　丁 Ｌ ○即.
　　　　　　　　丙 Ｔ 根即.
　　　　　　　　ｄ ○ ○即.
　　　　　　　　ａ ○ ○即.
　　　　　　　　乙 宙 ○即.
　　　　　　　　丙 申 ○即.
　　　　　　　　丁 丙 ○
　　　　　　　　乙　　○即邱.
　　　　　　　　丙 ｆ ○即.
　　　　　　　　甲 ｆ ○即.
　　　　　　　　丙 辛 ○即.
　　　　　　　　丙 庚 ○即.
　　　　　　　　乙 Ｌ ○即.
　　　　　　　　丙 戌 ○即.
　　　　　　　　Ｆ ○ ○即.
　　　　　　　　乙 Ｂ ○即.
　　　　　　　　丁 卯 ○即.
　　　　　　　　甲 甲 ○即.
　　　　　　　　甲 Ｘ ○即.
　　　　　　　　甲 戊 ○即.
　　　　　　　　甲 己 ○即.
　　　　　　　　甲 ｊ ○即.
　　　　　　　　甲 ｋ ○即.
　　　　　　　　丁 ｘ ○即.
　　　　　　　　ｖ ○ ○即.
　　　　　　　　ｕ ○ ○即.
　　　　　　　　ｗ ○ ○即.
　　　　　　　　酉 ○ 志即.
　　　　　　　　酉 ○ 峰即.
　　　　　　　　乙 Ｚ ○即.
　　　　　　　　乙 Ｋ ○即.
　　　　　　　　乙 ｕ ○即.
　　　　　　　　乙 Ｍ ○即.
　　　　　　　　丙 戊 ○即.
　　　　　　　　戊 宙 ○即.
　　　　　　　　乙 宇 ○即.
　　　　　　　　乙 Ｔ ○即.
　　　　　　　　乙 ｏ ○即.
　　　　　　　　丙 ｅ ○即.
　　　　　　　　甲 ｑ ○即.
　　　　　　　　戊 辛 ○即.
　　　　　　　　丁 Ｂ ○即.
　　　　　　　　丁 Ａ ○即.
　　　　　　　　丁 黃 ○即.
　　　　　　　　戊 丁 ○即.
　　　　　　　　乙 丑 ○即.
　　　　　　　　乙 酉 ○即.
　　　　　　　　乙 乙 ○即.
　　　　　　　　乙 甲 ○即.
　　　　　　　　ｅ ○ ○即.
　　　　　　　　ｃ ○ ○即.
　　　　　　　　丙 ｙ ○即.
　　　　　　　　丁 甲 ○即.
　　　　　　　　丙 Ｗ ○即.
　　　　　　　　丙 Ｘ ○即.
　　　　　　　　乙 ｇ ○即.
　　　　　　　　丁 地 ○即.
　　　　　　　　Ｅ ○ ○即.
　　　　　　　　ｑ ○ ○即.
　　　　　　　　甲 Ｌ ○即.
　　　　　　　　甲 Ｍ ○即.
　　　　　　　　丁 Ｘ ○即.
　　　　　　　　甲 子 ○即.
　　　　　　　　Ｓ ○ ○即.
　　　　　　　　ｈ ○ ○即.
　　　　　　　　戊 辰 ○即.
　　　　　　　　甲 Ｐ ○即.
　　　　　　　　丁 Ｖ ○即.
　　　　　　　　乙 Ｒ ○即.
　　　　　　　　丙 乙 ○即.
　　　　　　　　乙 ｓ ○即.
　　右　一　人
　　法定代理人　邱杜素琴
　　　　　　　　丁 Ｗ ○即.
　　　　　　　　酉 ○ 祥即.
　　　　　　　　丙 ｗ ○即.
　　　　　　　　丁 丁 ○即.
　　　　　　　　戊 戊 ○即.
　　　　　　　　戊 己 ○即.
　　　　　　　　戊 庚 ○即.
　　　　　　　　丙 ｖ ○即.
　　　　　　　　甲 ｗ ○即.
　　　　　　　　丙 ○ ○即.
　　　　　　　　丁 ｏ ○即.
　　　　　　　　丁 ｎ ○即.
　　　　　　　　丁 ｅ ○即.
　　　　　　　　乙 亥 ○即.
　　　　　　　　甲 丁 ○即.
　　　　　　　　丙 玄 ○即.
　　　　　　　　丙 宙 ○即.
　　　　　　　　甲 巳 ○即.
　　　　　　　　甲 午 ○即.
　　　　　　　　丁 Ｐ ○即.
　　　　　　　　邱
　　　　　　　　乙 ｄ ○即.
　　　　　　　　丙 Ｔ 杞即.
　　　　　　　　丙 Ｔ 響即.
　　　　　　　　Ｕ ○ ○即.
　　　　　　　　丙 Ｔ 雄即.
　　　　　　　　丙 Ｔ 謠即.
　　　　　　　　甲 Ｕ ○
右當事人間請求確認派下權存在事件，上訴人對於中華民國八十九年十二月十九日台
灣高等法院第二審更審判決（八十五年度重上更(一)字第一二號 )，提起上訴，本院裁
定如左：
    主  文
上訴駁回。
第三審訴訟費用，由上訴人負擔。
    理  由
本件被上訴人丙子○、丙丑○、丙Ｚ分別於原審判決前之民國（下同）八十二年九月
二十一日、八十五年十月一日、八十九年十二月七日死亡。Ｊ○○為丙子○之繼承人
；丙卯○（原名邱靜芬）、丙未○、丁癸○、丁ｕ○為丙丑○之繼承人；Ｄ○○、丙
丙○、甲丙○、丁ｓ○為丙Ｚ之繼承人，業經原法院裁定由各該繼承人為被上訴人丙
子○、丙丑○、丙Ｚ之承受訴訟人，續行訴訟。又上訴人丁Ｉ○、丁Ｆ○分別於七十
年七月七日、七十一年八月二日出生；被上訴人乙Ｒ○、丙乙○分別於六十九年十一
月二日生、七十一年七月二十七日生；本院審理時已成年，無須分別列蔡麗華、邱東
金枝、邱杜素琴為法定代理人，合先明。
次按對於第二審判決上訴，非以其違背法令為理由，不得為之。又提起上訴，上訴狀
內應記載上訴理由，表明原判決所違背之法令及其具體內容，暨依訴訟資料合於該違
背法令之具體事實。民事訴訟法第四百六十七條、第四百七十條第二項定有明文。而
依同法第四百六十八條規定，判決不適用法規或適用不當者，為違背法令；依同法第
四百六十九條規定，判決有該條所列各款情形之一者，為當然違背法令。是當事人提
起上訴，如依民事訴訟法第四百六十八條規定，以第二審判決有不適用法規或適用法
規不當為理由時，其上訴狀或理由書應表明該判決所違背之法令條項，或有關判例、
解釋之字號，或成文法以外之習慣或法理等及其具體內容，暨係依何訴訟資料合於該
違背法令之具體事實；如以民事訴訟法第四百六十九條所列各款情形為理由時，其上
訴狀或理由書應表明該判決有合於各該條款規定情形之具體內容，及係依何訴訟資料
合於該違背法令之具體事實。上訴狀或理由書如未依上述方式表明，或其所表明者顯
與上開法條規定不合時，即難認為已合法表明上訴理由，其上訴自非合法。本件上訴
人對第二審判決提起上訴，雖以該判決違背法令為由，惟核其上訴理由狀所載內容，
未表明該判決所違背之法令及其具體內容，暨依訴訟資料合於該違背法令之具體事實
，難認其已合法表明上訴理由。依首揭說明，應認其上訴為不合法。末按提起積極確
認之訴，祇須主張權利存在者對否認其主張者提起，當事人即為適格。否認之人有數
人者，除有必須合一確定之情形外，無強令原告對否認人全體提起確認之訴之法律上
理由。又確定派下權存在之訴，並非固有之必要共同訴訟，就祭祀公業主張有派下權
之人祇須對否認其派下權存在之人提起，其當事人適格即無欠缺。原審以上訴人否認
被上訴人對系爭祭祀公業有派下權，被上訴人以上訴人為被告對之提起本件確認之訴
，當事人即為適格，於法核無違誤。上訴論旨仍以被上訴人未列系爭公業之其他派下
員為被告，而僅以上訴人為被告提起本件訴訟，當事人不適格云云，再事爭執，殊屬
誤會，難謂已合法表明上訴理由。又本件被上訴人「Ｇ○○」、「Ｈ○○」之姓名（
見原審更(一)卷(七)第六九頁），原審判決誤載為「甲○星」、「甲○島」，附此明。
據上論結，本件上訴為不合法。依民事訴訟法第四百八十一條、第四百四十四條第一
項、第九十五條、第七十八條，裁定如主文。
中      華      民      國    九十一    年     十二     月     十九     日
                              最高法院民事第五庭
                                  審判長法官  朱  錦  娟
                                        法官  顏  南  全
                                        法官  蘇  達  志
                                        法官  許  澍  林
                                        法官  葉  勝  利
      右正本證明與原本無異
                                              書  記  官
中      華      民      國    九十二    年      一      月      三      日
